臺灣高等法院高雄分院刑事附帶民事訴訟判決
原　　　告　張白阿鑾
　　　　　　張立德
　　　　　　張立瑩
兼　共　同
訴訟代理人　黃美香
被　　　告　孫偉倫
　　　　　　謝國雄
上列被告等因殺人等案件（本院99年度上訴字第1875號），經原
告提起附帶民事訴訟，請求損害賠償，本院判決如下：
    主  文
原告之訴及假執行之聲請均駁回。
    事  實
甲、原告方面：
一、原告之聲明及陳述均如附件刑事附帶民事訴訟狀所載。
二、證據：援用刑事訴訟之證據。
乙、被告方面：
一、聲明：求為判決如主文所示。
二、陳述：均否認犯罪，不願賠償，主張時效抗辯。
    理  由
一、查本件原告於100 年1 月13日起訴狀主張：被告孫偉倫與共
    犯王奎潤於97年4 月15日，在高雄市○○路與翠華路口，共
    同殺害原告黃美香之夫、原告張白阿鑾之子及原告張立德、
    張立瑩之父，即被害人張子能之後，並將被害人屍體放入鐵
    桶填裝水泥，丟入大排水溝中。嗣因張立德報警後，經警循
    線於97年7 月29日中午，在屏東縣林邊鄉林邊大排水明聖橋
    旁，打撈起裝有張子能屍體之鐵桶，而查悉上情，並查獲被
    告謝國雄涉犯教唆殺人等情，雖為被告等所否認，惟被告等
    此部分犯行，業經本院判處被告孫偉倫有期徒刑12年，被告
    謝國雄有期徒刑15年在案，原告此部分主張，堪信為真實。
二、惟按因侵權行為所生之損害賠償請求權人，自請求權人知有
    損害及賠償義務人時起，2 年間不行使而消滅；時效完成後
    ，債務人得拒絕給付。民法第197 條第1 項前段、第144 條
    第1 項分別定有明文。次按民法197 條所謂知有損害，即知
    悉受有何項損害而言，至對於損害額則無認識之必要，故以
    後損害額變更而於請求權消滅時效之進行並無影響（最高法
    院49年臺台字第2652號判例意旨參照）。又關於侵權行為損
    害賠償請求權之消滅時效，應以請求權人實際知悉損害及賠
    償義務人時起算，非以知悉賠償義務因侵權行為所構成之犯
    罪行為經檢察官起訴，或法院判決有罪為準（最高法院72年
    台上字第738 號判例意旨參照）。經查：本件侵權行為發生
    於97年4 月15日，被告等於97年11月19日，已經檢察官提起
    公訴，原告遲至100 年1 月13日始提起本件民事訴訟，顯然
    已逾2 年期間，應可認定。
三、原告等之侵權行為賠償請求權既已罹於時效，被告等復為時
    效抗辯，原告等依侵權行為法律關係請求被告等給付如附件
    刑事附帶民事起訴狀所示之金額，核無理由，應予駁回。
據上論斷，應依刑事訴訟法第502 條第1 項，判決如主文。
中    華    民    國  100     年    1     月    27    日
                  刑事第七庭    審判長法  官 莊飛宗
                                      法  官 蔡廣昇
                                      法  官 謝宏宗
以上為正本係照原本作成。
如不服本判決，應於收受送達後10日內向本院提出上訴狀。
中    華    民    國  100     年    1     月    28    日
                                      書記官 蘇恒仁